# 货币掉期的会计处理（急！）

提问人：yitian1752 时间：2011-07-14 15:27:53
外汇管理局发文，今年 3 月 1 日起，企业可以参与人民币外汇的掉期业务，我公司，这个月就做了一笔，现在在为做账的事发愁，请版主指教，我是会计新手，还望版主能详尽的解释下，感激不尽
货币掉期步骤： 即期（即期汇率6.49）：客户将人民币 6490 万给银行，银行给客户 1000 万美元 客户付我行美元年利率4.5% 我行付客户人民币年利率：3.05% 掉期结束时还本付息 远期：客户给银行美元 1000 万，并支付利息 45 万美元，银行给客户 6490 万人民币，并支付利息197.95万人民币。 假设当日的即期汇率为6.42.
另公司在掉期申请日，就做了一笔远期购汇，远期购汇汇率为6.4，金额 1045 万美元。

回答人：chenyiwei
这个问题在本版面上已经讨论过多次。该类金融产品实际上是以下三者的组合：（ 1 ）人民币定期存款；（ 2 ）外币借款；（ 3 ）远期外汇合约。请搜索一下本版面上对此类问题的讨论。

回答人：chenyiwei
回复 accountnow 的帖子
我理解不能。该人民币定期存款是外币借款的担保物，类似偿债基金，而金融负债的担保物或者偿债基金是不能与金融负债抵销列报的。

提问人：MG 无名 时间：2016-08-04 16:06:18
陈版您好，我现在遇到一个略有不同的人民币掉期的情况，特向您请教，公司用人民币即期兑换美元，美元定期存款，到期后本息按约定汇率兑换回人民币，这种产品应该怎样理解和账务处理，企业提供的资料有美元定期存款确认书，感谢陈版主

回答人：chenyiwei
可以理解为美元定期存款＋远期外汇合约两者组合。虽然最终以人民币表示的收益是锁定的，但只有持有至到期才能获得该预定收益。因此不能简单地将其作为一项人民币定期存款来处理。

提问人：MG 无名 时间：2016-08-07 15:05:58
陈版，再请教您一个问题，远期外汇的公允价值应如何选择时间的问题，例如 1 月 20 日购买的 6 个月远期外汇合约，在 6 月 30 日时，是选择 6 月 30 日时 1 个月的远期外率（远期最靠近），还是选择 6 月 20 日的 1 个月远期汇率来计算，谢谢陈版赐教

回答人：chenyiwei
使用资产负债表日（ 0630 ）的一个月远期汇率。不能用 6 月 20 日的一个月汇率。